# 关于资产收购

提问人：会计蚂蚁 时间：2016-07-07 11:18:57
A公司与B公司签订承债资产收购协议，协议规定A公司承担B公司欠银行贷款本金及利息 500 万元，A公司取得B公司固定资产账面净值 200 万元，土地使用权账面净值 150 万元，固定资产、土地未进行评估，A公司该如何进行会计处理？

回答人：chenyiwei
可以将所支付的对价总额（未来应支付的 500 万元的折现值）作为取得的固定资产和土地使用权的入账价值之和，两者具体的入账价值应通过资产评估方法确定，即以相对公允价值比例对该总价进行分配确定。